# 请教陈版主，酒店行业客人损坏了房间物品收取的赔款如何做账务处理?

提问人：ljw550300159 时间：2023-08-30 20:33:04
请教陈版主，酒店行业客人损坏了房间物品收取的赔款如何进行账务处理?是直接冲减成本还是计入营业外收入？

回答人：chenyiwei
建议将向客人收取的赔款作为资产损失的抵减，将两者相抵后的净额计入营业外收支。如果经常发生此类情况的，也可以调整营业成本。